臺灣高等法院刑事裁定　　　　　　　　　96年度抗字第1092號
抗　告　人　甲○○
　　　　　　　　　　（現於臺灣臺北監獄臺北分監執行中）
上列抗告人因聲請減刑及定應執行刑案件，不服臺灣板橋地方法
院中華民國96年9月5日裁定（96年度聲減字第4980號），提起抗
告，本院裁定如下：
    主  文
抗告駁回。
    理  由
一、原裁定意旨略以：
(一)、查聲請人即受刑人甲○○於附表所列日期犯毒品危害防制條
    例等罪，經判處如附表所列之刑確定在案，並曾經臺灣桃園
    地方法院以95年度聲字第1863號裁定定應執行刑為有期徒刑
    2年確定。茲受刑人以其犯罪時間，均在中華民國96年4月24
    日以前，所犯如附表所示之毒品危害防制條例等罪，悉合於
    減刑條件，聲請予以減刑，並定其應執行刑。
(二)、按中華民國96年罪犯減刑條例施行前，經通緝而未於96年12
    月31日以前自動歸案接受偵查、審判或執行者，不得依本條
    例減刑，該條例第5條定有明文。查本件聲請人即被告甲○
    ○於附表所列日期犯毒品危害防制條例等罪，經判處如附表
    所列之刑確定在案，並曾經臺灣桃園地方法院以95年度聲字
    第1863號裁定定應執行刑為有期徒刑2年確定，於95年12月1
    4日假釋出監，並付保護管束，嗣因保護管束期間經撤銷假
    釋，而執行殘刑時未依期到案執行，經臺灣板橋地方法院檢
    察署於96年5月30日發布通緝，於96年8月13日緝獲歸案，並
    送臺灣臺北監獄臺北分監執行殘刑有期徒刑3月30日等情，
    有卷附上開刑事確定判決、臺灣高等法院被告前案紀錄表、
    臺北縣政府警察局板橋分局通緝案件報告書暨調查筆錄各1
    件在卷可稽。聲請人既因上開案件經通緝並未自動歸案接受
    執行，核與上開中華民國96年罪犯減刑條例第5條不得減刑
    之規定相符，是聲請人以其犯罪日期在96年4月24日以前為
    由聲請減刑，於法不合，應予駁回。
二、本件抗告意旨略以：
    抗告人早知其所犯之如附表所示之罪名，符合中華民國96年
    罪犯減刑條例之規定，原想於96年8月底將家中事安排妥當
    ，即可於9月初入所；惟伊於96年8月13日行經台北縣政府警
    察局板橋分局巧遇一名警察，自動詢即有關上開減刑條列之
    問題，然該名警察即逕將伊帶入警局，而伊並非經警員臨檢
    緝獲，應屬自動到案之情，合於中華民國96年罪犯減刑條例
    所定之減刑要件，而原法院逕駁回伊對附表所示之罪名之減
    刑請求，即有不合，為此提起抗告云云。
二、經查：
    聲請人所犯附表之罪名及所處之刑，固符合中華民國96年罪
    犯減刑條例第2條第1項第3款之減刑規定；惟依該條例第5條
    之規定「本條例施行前，經通緝而未於96年12月31日以前自
    動歸案接受偵查、審判或執行者，不得依本條例減刑。」且
    該條例於96年7月16日生效施行，而聲請人所犯附表所示之
    罪名，於96年5月30日經通緝，受刑人若有自動歸案受執行
    之意，應自動向執行之檢察官報到，且依聲請人之前案紀錄
    ，其自83年4月間即曾因犯有麻醉藥品管理條例案件入監執
    行，嗣後復因毒品危害防制條例受強制戒治及有期徒刑2年
    （即本件附表之罪刑所定應執行刑）之執行，其出入監頻繁
    ；而上開2年之有期徒刑執行，於95年12月14日至96年4月13
    日為假釋付保護管束，即上開執行僅需再執行3月30日即可
    執行完畢，其若有心接受附表所示之執行，何需直待至96年
    9月初才去報到？且法規之查詢，以現行電腦之普及上網查
    閱，即得一目瞭然，豈需詢問員警，其所陳係要詢問員警有
    關減刑事宜即被帶回警局，其非經通緝緝獲云云，不足採憑
    。從而原法院駁回聲請人就附表所示編號1、2、3、4之減刑
    請求，並無不合。本件抗告，核無理由，應予駁回。（惟原
    裁定所示之附表編號1、2、3、4，減刑後之宣告刑，應予剔
    除。）
三、據上論結，應依刑事訴訟法第412條，裁定如主文。
中　　華　　民　　國　　96　　年　　10　　月　　11　　日
　　　　　　　　　刑事第十四庭   審判長法　官   陳志洋
　　　　　　　　　　　　　　　 　　　  法　官   蔡聰明
　　　　　　　　　　　　　　　 　　　  法　官   林秀鳳
以上正本證明與原本無異。
不得再抗告。
                                       書記官   高士童
中　　華　　民　　國　　96　　年　　10　　月　　12　　日
